jelambrar\_es.md 2023-09-26

# Jorge Lambraño

# (Desarrollador de Software)

Correo Electrónico: jelambrar@gmail.com

Teléfono: (+57) 304-565-3650 Perfil Github: @jelambrar96 Perfil LinkedIn: Jorge Lambraño

#### Acerca de mi

Ingeniero Electrónico egresado de la Universidad del Norte (Barranquilla, Colombia), con experiencia en recopilación, procesamiento, análisis y presentación de datos, así como en el desarrollo de aplicaciones y la creación de bases de datos. Tengo conocimientos en lenguajes de programación como



Java, C++, JavaScript y Python. También tengo experiencia en el diseño y desarrollo de algoritmos y conocimiento en los principios de la ciencia de datos, machine learning y minería de datos. Además, estoy familiarizado con el uso de herramientas de visualización de datos como Grafana, PowerBI, Tableau, QlikView y D3.js. Soy un trabajador orientado al trabajo en equipo y al liderazgo, y con la capacidad de ser independiente para alcanzar los objetivos. Además, con capacidad de construir y mantener relaciones interpersonales satisfactorias y de asumir responsabilidades.

### Educación

2014-2019: Ingeniero Electrónico; Universidad del Norte (Barranquilla-Colombia)

**Tesis: Optimización de un sistema de procesamiento de imágenes por radar.** Se optimizó un sistema de visión por computadora para medir y extraer características basicas de las olas oceánicas con el objetivo de ser ejecutadas en dispositivos de cómputo de mediano nivel. Se desarrollaron nuevas características usando frameworks basados en C y python como numpy, scipy y opency.

# Experiencia Laboral

: Ebenezer Technologies SAS: C++ Developer: (desde Feb 2019 a Jun 2021)

- Diseñar y desarrollar algoritmos de visión artificial para procesar grandes cantidades de datos.C++.
- Crear modelos de visión artificial para la detección y seguimiento de objetos. C++.
- Implementar técnicas de aprendizaje profundo y machine learning para mejorar los resultados en sistemas de visión artificial.
- Diseñar y desarrollar redes neuronales profundas para procesar datos de imágenes. Python, Tensorflow, Keras.
- Evaluar y depurar algoritmos desarrollados de visión artificial para lograr un rendimiento óptimo. Pytest, PyUnit/UnitTest.
- Utilizar herramientas de software especializadas para el procesamiento de imágenes.
- Optimizar los sistemas de visión artificial para un mejor rendimiento.

jelambrar\_es.md 2023-09-26

• Investigar nuevas tendencias y tecnologías de visión artificial. Más información sobre Ebenezer Technologies SAS Aquí.

#### : Energia Eficiente E2 SA: (desde Jul 2021 a Mar 2023)

- Recopilar y procesar grandes volúmenes de datos.
- Utilizar herramientas de análisis de datos para generar informes.
- Diseñar y desarrollar bases de datos para almacenar los datos recopilados. Bases de datos relacionales SQL y no relacionales MongoDB, InfluxDB.
- Utilizar herramientas de visualización de datos para mejorar la comprensión de los datos. Grafana,
   PowerBI, Tableau, QlikView y D3.js.
- Realizar análisis predictivos para tomar decisiones informadas.
- Desarrollar modelos de minería de datos para detectar patrones y tendencias.
- Establecer estándares de seguridad de la información y garantizar la protección de los datos. Más información sobre Energia Eficiente SA. Aquí.

#### : **Pragma SA:** (desde Mar 2023 a Sep 2023)

- Recopilar, Analizar y procesar datos corporativos.
- Construir procesos ETL para obtener análisis de datos corporativos estructurador y no estructurados.
- Implementar herramientas de computación en la nube de AWS para el procesamiento de datos estructurados y no estructurados. AWS Lambda, AWS Glue, AWS S3.
- Implementar las mejores prácticas de seguridad y un adecuado manejo de roles y permisos de la información almacenada.
- Utilizar herramientas de visualización de datos para mejorar la comprensión de los datos. Superset. Más información sobre Pragma SA. Aquí.

### **Habilidades**

Lenguajes de programación y herramientas técnicas:

- C/C++
- Docker
- Git
- Java
- Javascript
- Linux
- Python
- SQL
- InfluxDB
- Grafana

: Conocimiento intermedio de **Angular**, **AWS**, **Azure**, **Django**, **Flask**, **Keras**, **Pandas**, **PowerBI**, **Opencv**, **NodeJs**, **TensorFlow** 

#### Extra:

· Lenguajes:

jelambrar\_es.md 2023-09-26

- Español (nativo)
- o Inglés (B2)

### Otros cursos y certificaciones

- DS4A Colombia 2021: Curso. (Sep 2021)
- Habilidades Digitales de Programación de Misión TIC 2022: Curso. (Dic 2020)
- NDG Linux Essentials. Curso. (Feb 2018)
   Cisco Networking Academy.
- Introduction to IoT. Curso (Oct 2017)
   Cisco Networking Academy.
- Uso de clases, objetos, Métodos Y archivos secuenciales en POO con lenguaje de programación C++ (Nivel III) Curso (Oct 2015)
   Servicio Nacional de Aprendizaje - SENA
- Módulos, estructura de almacenamiento y POO utilizando el lenguaje de programación C++
  (Nivel II) Curso (Oct 2015)
   Servicio Nacional de Aprendizaje SENA
- Estructura del lenguaje de programación C++ (Nivel I). Curso (May 2015)
   Servicio Nacional de Aprendizaje SENA

### Algunos interesantes proyectos

- : Data science applied to passenger land transport in colombia (Sep 2021) Este proyecto busca desarrollar un enfoque computacional basado en técnicas de ciencia de datos para pronosticar la demanda de pasajeros en diferentes terminales de buses y rutas en Colombia. Las empresas de transporte de pasajeros pueden encontrar útil la aplicación para tomar decisiones sobre la asignación de flotas. Se aplicaron herramientas basadas en Python: Pandas, Jupyter, Plotly y TensorFlow.

  Mas información Aquí.
- : **Single Page Application. Animal Care Fundation** (Aug 2021) Esta aplicación es capaz de almacenar y mostrar información de una fundación de cuidado animal, como por ejemplo, información de las mascotas, insumos, suplementos y costos. Se aplicaron herramientas de desarrollo web como Javascript, MongoDB, NodeJs, ReactJS. Mas información Aquí.